【裁判字號】    99,司,8
【裁判日期】    990309
【裁判案由】    選任清算人
【裁判全文】
臺灣嘉義地方法院民事裁定                 99年度司字第8號
聲  請  人  財政部臺灣省南區國稅局
法定代理人  乙○○
上列聲請人聲請選派源泰建設股份有限公司清算人事件，本院裁
定如下：
    主  文
選派甲○○（民國51年12月15日出生，住嘉義縣竹崎鄉和平村二
坑仔坪6號）為源泰建設股份有限公司之清算人。
聲請程序費用新台幣壹仟元由源泰建設股份有限公司負擔。
    理  由
一、按解散之公司，除因合併、破產而解散者外，應行清算，公
    司法第24條定有明文。又公司經中央主管機關撤銷或廢止登
    記者，準用公司法第 24條規定，公司法第26條之1亦定有明
    文。又公司之清算，以董事為清算人。但本法或章程另有規
    定或股東會另選清算人時，不在此限。又不能依前項之規定
    定清算人時，法院得因利害關係人之聲請，選派清算人，公
    司法第322條第1項、第2項分別定有明文。
二、本件聲請意旨略以：源泰建設股份有限公司滯欠營利事業所
    得核定稅額新台幣（下同）21651元，因該公司已於94年3月
    30日經經濟部廢止公司登記，又於93年4月6日董事、監察人
    職務當然解任，而該公司未依法選任清算人，致營利事業所
    得稅核定稅額之繳款書無法送達，故聲請人乃依利害關係人
    之身分，聲請鈞院依公司法第322條第2項規定選任清算人，
    以符法制等語。
三、經查，源泰建設股份有限公司之董事、監察人已於93年4月6
    日起當然解任，且該公司已經經濟部於 94年3月30日以經授
    中字第 09434674740號函核准廢止公司登記，尚未選任清算
    人一節，有經濟部廢止公司登記資料（含公司章程）、經濟
    部93年5月7日經授中字第09332079150號函、94年3月30日以
    經授中字第 09434674740號函、源泰建設股份有限公司股東
    名簿、欠稅明細清單各一份在卷可稽，依首揭規定，應行清
    算程序。次查，源泰建設股份有限公司之章程未對選任清算
    人有特別規定，亦有源泰建設股份有限公司章程一紙在卷足
    憑，堪信聲請人主張為真實。另本院經函詢源泰建設股份有
    限公司各股東擔任清算人之意願，除丙○○已「遷出國外」
    、甲○○未具狀表明外，其餘股東均已具狀表明無意願擔任
    清算人乙職。而源泰建設股份有限公司之董事、監察人職務
    業已於93年4月6日當然解任，甲○○之持股為一萬六千五百
    股（股款為一千六百五十萬元，僅次於丙○○之一千八百股
    ，股款一千八百萬元）等情，復有本院送達證書、個人基本
    資料查詢結果、民事陳報狀、股東名簿、經濟部93年5月7日
    經授中字第 09332079150號函各一紙附於卷可考。為處理源
    泰建設股份有限公司之未了結事務，以盡速消滅其法人格，
    聲請人聲請為該公司選派清算人，於法並無不合。本院參酌
    聲請人所提供之相關資料，審酌甲○○在源泰建設股份有限
    公司之股份高達一萬六千五百股，已逾全部股份（三萬五千
    股）之二分之一，持股比例甚高，且依卷內資料顯示，甲○
    ○並無非訟事件法第 176條不得選派為清算人之情事，堪認
    選派甲○○擔任源泰建設股份有限公司之清算人應較為妥適
    。
四、依非訟事件法第24條第1項、第175條第3項，裁定如主文。
中    華    民    國    99    年    3    月     9     日
                           民一庭法  官  陳朱貴
上列正本與原本無異。
本件不得聲明不服。
中    華    民    國    99    年    3    月     9     日
                               書 記 官  鄭翔元

司法院資訊處製作；財團法人民間司法改革基金會備份。
